es: Tipo de lámpara de repuesto: Bombilla sin pantalla; Lámpara desnuda; Conjunto de retroiluminación CCFL; Inversor CCFL; Lámpara CCFL; Módulo de lámpara DLP; Kit de retroiluminación LED; Tira de retroiluminación LED; Kit de actualización LED; Módulo de lámpara y carcasa; Adaptador de lámpara; Portalámparas; Otros
ru: Тип сменной лампы: Голая лампочка; Лампа без модуля; Сборка подсветки CCFL; Инвертор CCFL; Лампа CCFL; Модуль лампы DLP; Комплект светодиодной подсветки; Полоса светодиодной подсветки; Комплект модернизации на светодиоды; Модуль лампы с корпусом; Адаптер лампы; Держатель лампы; Другой
cs: Typ náhradní lampy: Holá žárovka; Samotná lampa; CCFL sestava podsvícení; CCFL měnič; CCFL lampa; DLP modul lampy; LED sada podsvícení; LED pásek podsvícení; LED sada pro modernizaci; Modul lampy a pouzdra; Adaptér lampy; Držák lampy; Jiné
zh-TW: 替換燈泡類型: 裸燈泡; 裸燈; CCFL 背光組件; CCFL 逆變器; CCFL 燈管; DLP 燈泡模組; LED 背光套件; LED 背光燈條; LED 升級套件; 燈泡燈座模組; 燈泡轉接器; 燈座; 其他
fi: Varalampun tyyppi: Paljas polttimo; Pelkkä lamppu; CCFL-taustavalokokoonpano; CCFL-invertteri; CCFL-lamppu; DLP-lamppumoduuli; LED-taustavalokokonaisuus; LED-taustavalolista; LED-päivityspaketti; Lamppu- ja kotelomoduuli; Lamppusovitin; Lampunpidin; Muu
en: Replacement lamp type: Bare bulb; Bare lamp; CCFL backlight assembly; CCFL inverter; CCFL lamp; DLP lamp module; LED backlight kit; LED backlight strip; LED upgrade kit; Lamp & housing module; Lamp adapter; Lamp holder; Other
zh-CN: 替换灯类型: 裸灯; 裸灯; CCFL 背光组件; CCFL 逆变器; CCFL 灯管; DLP 灯模块; LED 背光套件; LED 背光灯条; LED 升级套件; 灯泡和灯架模块; 灯泡适配器; 灯座; 其他
sk-SK: Typ náhradnej lampy: Holá žiarovka; Holá lampa; CCFL podsvietenie zostava; CCFL menič; CCFL lampa; DLP lampový modul; LED podsvietenie súprava; LED podsvietenie pásik; LED upgrade súprava; Modul lampy a púzdra; Adaptér lampy; Držiak lampy; Iné
sv: Ersättningslamptyp: Naken glödlampa; Enbart lampa; CCFL-bakgrundsbelysningsenhet; CCFL-växelriktare; CCFL-lampa; DLP-lampmodul; LED-bakgrundsbelysningskit; LED-bakgrundsbelysningsremsa; LED-uppgraderingskit; Lampa och höljemodul; Lampadapter; Lamphållare; Övrigt
da: Udskiftningslampetype: Bar pære; Løs lampe; CCFL-baggrundslysenhed; CCFL-inverter; CCFL-lampe; DLP-lampemodul; LED-baggrundslyskitsæt; LED-baggrundslysstrip; LED-opgraderingssæt; Lampe- og holdermodul; Lampeadapter; Lampeholder; Andet
vi: Loại đèn thay thế: Bóng đèn trần; Đèn trần; Cụm đèn nền CCFL; Bộ nghịch lưu CCFL; Đèn CCFL; Module đèn DLP; Bộ đèn nền LED; Dải đèn nền LED; Bộ nâng cấp LED; Module đèn và vỏ; Bộ chuyển đổi đèn; Giá đỡ đèn; Khác
ko: 교체 램프 유형: 베어 벌브; 램프만; CCFL 백라이트 어셈블리; CCFL 인버터; CCFL 램프; DLP 램프 모듈; LED 백라이트 키트; LED 백라이트 스트립; LED 업그레이드 키트; 램프 및 하우징 모듈; 램프 어댑터; 램프 홀더; 기타
nl: Vervangende lamptype: Bare bulb; Losse lamp; CCFL-achtergrondverlichtingsmodule; CCFL-omvormer; CCFL-lamp; DLP-lampmodule; LED-achtergrondverlichtingsset; LED-achtergrondverlichtingsstrip; LED-upgradeset; Lamp- en behuizingsmodule; Lampadapter; Lamphouder; Andere
sl-SI: Tip nadomestne žarnice: Gola žarnica; Gola svetilka; CCFL sklop osvetlitve ozadja; CCFL pretvornik; CCFL svetilka; DLP svetilni modul; LED komplet za osvetlitev ozadja; LED trak za osvetlitev ozadja; LED komplet za nadgradnjo; Modul svetilke in ohišja; Adapter za svetilko; Držalo za svetilko; Drugo
nb: Erstatningslampetype: Kun pære; Bar lampe; CCFL baklysenhet; CCFL-inverter; CCFL-lampe; DLP-lampemodul; LED-baklyssett; LED-baklysstripe; LED-oppgraderingssett; Lampe- og husmodul; Lampeadapter; Lampeholder; Annet
it: Tipo di lampada di ricambio: Lampadina scoperta; Lampada nuda; Gruppo retroilluminazione CCFL; Inverter CCFL; Lampada CCFL; Modulo lampada DLP; Kit retroilluminazione LED; Striscia retroilluminazione LED; Kit aggiornamento LED; Modulo lampada e alloggiamento; Adattatore lampada; Portalampada; Altro
bg-BG: Тип резервна лампа: Гола крушка; Гола лампа; CCFL блок за фоново осветление; CCFL инвертор; CCFL лампа; DLP лампов модул; LED комплект за фоново осветление; LED лента за фоново осветление; LED комплект за надграждане; Модул лампа и корпус; Адаптер за лампа; Държач за лампа; Други
ja: 交換用ランプタイプ: ベアバルブ; ランプ単体; CCFLバックライトアセンブリ; CCFLインバーター; CCFLランプ; DLPランプモジュール; LEDバックライトキット; LEDバックライトストリップ; LEDアップグレードキット; ランプ・ハウジングモジュール; ランプアダプター; ランプホルダー; その他
el: Τύπος λάμπας αντικατάστασης: Γυμνή λάμπα; Γυμνή λάμπα; Συγκρότημα οπίσθιου φωτισμού CCFL; Αντιστροφέας CCFL; Λάμπα CCFL; Μονάδα λάμπας DLP; Κιτ οπίσθιου φωτισμού LED; Ταινία οπίσθιου φωτισμού LED; Κιτ αναβάθμισης LED; Μονάδα λάμπας και περιβλήματος; Προσαρμογέας λάμπας; Υποδοχή λάμπας; Άλλο
fr: Type de lampe de remplacement: Ampoule nue; Lampe nue; Ensemble de rétroéclairage CCFL; Inverseur CCFL; Lampe CCFL; Module lampe DLP; Kit de rétroéclairage LED; Bande de rétroéclairage LED; Kit de mise à niveau LED; Module lampe et boîtier; Adaptateur de lampe; Support de lampe; Autre
pl: Typ lampy zamiennej: Sama żarówka; Sama lampa; Zespół podświetlenia CCFL; Inwerter CCFL; Lampa CCFL; Moduł lampy DLP; Zestaw podświetlenia LED; Taśma podświetlenia LED; Zestaw modernizacyjny LED; Moduł lampy i obudowy; Adapter lampy; Uchwyt lampy; Inne
tr: Yedek lamba tipi: Sade ampul; Çıplak lamba; CCFL arka aydınlatma düzeneği; CCFL invertör; CCFL lambası; DLP lamba modülü; LED arka aydınlatma kiti; LED arka aydınlatma şeridi; LED yükseltme kiti; Lamba ve muhafaza modülü; Lamba adaptörü; Lamba tutucusu; Diğer
hu: Cserelámpa típusa: Bare bulb; Csupasz lámpa; CCFL háttérvilágítás egység; CCFL inverter; CCFL lámpa; DLP lámpa modul; LED háttérvilágítás készlet; LED háttérvilágítás csík; LED frissítő készlet; Lámpa és ház modul; Lámpa adapter; Lámpafoglalat; Egyéb
lt-LT: Keitimo lempos tipas: Atvira lemputė; Plikta lempa; CCFL foninio apšvietimo mazgas; CCFL inverteris; CCFL lempa; DLP lempos modulis; LED foninio apšvietimo rinkinys; LED foninio apšvietimo juosta; LED atnaujinimo rinkinys; Lempos ir korpuso modulis; Lempos adapteris; Lempos laikiklis; Kita
de: Ersatzlampentyp: Bare-Bulb; Nackte Lampe; CCFL-Hintergrundbeleuchtungsbaugruppe; CCFL-Wechselrichter; CCFL-Lampe; DLP-Lampenmodul; LED-Hintergrundbeleuchtungsset; LED-Hintergrundbeleuchtungsstreifen; LED-Upgrade-Kit; Lampen- und Gehäusemodul; Lampenadapter; Lampenfassung; Sonstiges
hr-HR: Vrsta zamjenske lampe: Gola žarulja; Sama lampa; CCFL sklop pozadinskog osvjetljenja; CCFL pretvarač; CCFL lampa; DLP modul lampe; LED komplet pozadinskog osvjetljenja; LED traka pozadinskog osvjetljenja; LED komplet za nadogradnju; Modul lampe i kućišta; Adapter za lampu; Držač lampe; Ostalo
pt-PT: Tipo de lâmpada de substituição: Flash sem refletor; Lâmpada nua; Conjunto de retroiluminação CCFL; Inversor CCFL; Lâmpada CCFL; Módulo de lâmpada DLP; Kit de retroiluminação LED; Fita de retroiluminação LED; Kit de atualização LED; Módulo de lâmpada e caixa; Adaptador de lâmpada; Suporte de lâmpada; Outro
th: ประเภทหลอดไฟทดแทน: หลอดเปลือย; หลอดไฟเปล่า; ชุดแบคไลต์ CCFL; อินเวอร์เตอร์ CCFL; หลอด CCFL; โมดูลหลอด DLP; ชุดแบคไลต์ LED; แถบแบคไลต์ LED; ชุดอัพเกรด LED; โมดูลหลอดและโคม; อะแดปเตอร์หลอด; ขั้วหลอด; อื่นๆ
ro-RO: Tip lampă de înlocuire: Bare bulb; Lampă simplă; Ansamblu de retroiluminare CCFL; Invertor CCFL; Lampă CCFL; Modul lampă DLP; Kit retroiluminare LED; Bandă retroiluminare LED; Kit de upgrade LED; Modul lampă și carcasă; Adaptor pentru lampă; Suport pentru lampă; Altele
pt-BR: Tipo de lâmpada de substituição: Lâmpada para flash; Lâmpada exposta; Conjunto de retroiluminação CCFL; Inversor CCFL; Lâmpada CCFL; Módulo de lâmpada DLP; Kit de retroiluminação LED; Fita de retroiluminação LED; Kit de atualização LED; Módulo de lâmpada e alojamento; Adaptador de lâmpada; Suporte de lâmpada; Outro